【裁判字號】    99,交聲,418
【裁判日期】    990414
【裁判案由】    違反道路交通管理處罰條例聲明異議
【裁判全文】
臺灣臺北地方法院交通事件裁定         99年度交聲字第418號
原處分機關  臺北市交通事件裁決所
異  議  人
即受處分人  乙○
上列異議人因違反道路交通管理處罰條例案件，對於臺北市交通
事件裁決所民國99年2 月22日所為之裁決處分（原處分案號：北
市裁罰字第裁22-A00XF8514號）聲明異議，本院裁定如下：
    主  文
異議駁回。
    理  由
一、原處分機關臺北市交通事件裁決所以異議人乙○於民國99年
    1月11日7時56分，駕駛車號526-CX號營業小客車，在臺北市
    ○○○路1 段與重慶南路之有燈光號誌管制之交岔路口闖紅
    燈，而為警以異議人有違反道路交通管理處罰條例第53條第
    1 項規定之行為，予以當場掣單舉發。嗣異議人於舉發通知
    單上所載之應到案日期前（即99年1 月26日前）向原處分機
    關提出申訴，經原處分機關認異議人之申訴為無理由，乃依
    道路交通管理處罰條例第53條第1 項、第63條第1項第3款及
    違反道路交通管理事件統一裁罰基準表規定，裁處新台幣（
    下同）2,700元罰鍰，並記違規點數3 點。
二、聲明異議意旨略以：那天早上我開計程車行駛忠孝西路平面
    車道，往東行經忠孝西路與重慶南路路口時，還是綠燈，我
    到了忠孝西路與館前路口時，因為紅燈，所以我停下來等，
    警察攔下我說我闖紅燈，要給我開單，我就說我沒有闖紅燈
    ，開單的警察說因為是無線電通知他，說我闖紅燈，所以把
    我攔下來開單，我就說不然叫無線電那個人來跟我說，後來
    用無線電通知的那個警察就是在庭的證人有來，他說我闖紅
    燈要開單，我說我沒有闖紅燈，所以我就沒有給他拿紅單，
    我也沒有簽名，後來我就去申訴等語。
三、按汽車駕駛人，行經有燈光號誌管制之交岔路口闖紅燈者，
    處1,800元以上5,400元以下罰鍰，道路交通管理處罰條例第
    53條第1項定有明文；而有第53條之情形者，並記違規點數3
    點，亦為同條例第63條第1項第3款所明定。
四、本件異議人對於其於上開時間駕駛車號526-CX號營業小客車
    行經前開地點並為警舉發闖紅燈之事實並不爭執，惟以前開
    情詞為辯。然查：證人即當時目睹本件違規經過之臺北市政
    府警察局交通大隊中正一分隊員警甲○○於本院訊問時證稱
    ：（請你把當天經過情形詳細敘明？）當天我在忠孝西路與
    重慶南路執行交通指揮勤務，駕駛人就是違規人由西往東走
    忠孝西路平面道，因為那時候路口東西行向的號誌已經變紅
    燈，北往南的號誌已經是綠燈，北往南的車輛已經行駛到中
    線也就是交叉路口中間，我看到違規人闖紅燈，所以我有用
    指揮棒及吹警笛制止，但是違規人都沒有減速，他還轉頭跟
    我笑一下，他通過路口後，看到違規人的車號，我就用無線
    電通知下一個路口也就是忠孝西路、館前路口的執勤員警安
    郁邦說車號幾號的計程車闖紅燈，請他把它攔下來。安郁邦
    把它攔下來之後，因為違規人有意見，所以安郁邦有用無線
    電通知我過去，我過去後，違規人一直說他沒有闖紅燈，等
    到安郁邦要開單時，違規人自稱他是搶黃燈而不是闖紅燈，
    他說他要申訴，我說可以，這是你的權利，因為現場有安郁
    邦，所以我就先離開，所以我不知道違規人有無拒簽、拒收
    紅單；（你確定有看到異議人闖紅燈的經過嗎？）有；（經
    過情形為何？）那是很明確闖紅燈，因為北往南的車輛已經
    行駛到中線了，而且我那時候是站在東南角也就是消防隊那
    邊，東西向的號誌變紅燈時，我們會舉指揮棒叫西往東的車
    輛停止行進，我已經完成這個動作，而且北往南的車輛已經
    行駛到中線了，違規人的車子還是闖紅燈，是很明確的等語
    ，證人既為依法執行職務之公務員，與異議人又夙無嫌隙，
    其公正執法應可期待，若非確有違規情事，實無設詞誣攀之
    理，且證人於本院接受訊問前業已依法具結，以擔保其證詞
    之真實性，是證人上開所證，應可採信，異議人空言否認有
    闖紅燈之違規行為，自不足採。又警察舉發交通違規行為，
    並不以照片或錄影為必要之證明方法，若強求各種交通違規
    行為均需以照片或錄影為其裁罰依據，事實上殆不可行，蓋
    諸多違規行為之發生難以預期，違規狀態稍縱即逝，如闖紅
    燈（在未設置闖紅燈自動照相儀器之處所）；未戴安全帽之
    騎士見警攔查，隨即戴上安全帽；未繫安全帶之汽車駕駛見
    警攔查，隨即繫上安全帶等情形，根本無法期待此類違規行
    為均須照相或錄影為證，是本件縱然未有照相或錄影存證（
    卷附臺北市政府警察局中正第一分局99年3 月16日北市警中
    正一分交字第09932782800 號函亦函覆：「本市○○○路（
    自重慶南路口至館前路口）之東西向路段並未設有監視錄影
    設備」等語），亦不影響本件異議人有於前開時、地違規闖
    紅燈之違規事實的認定。從而原處分機關依道路交通管理處
    罰條例第53條第1 項、第63條第1項第3款及違反道路交通管
    理事件統一裁罰基準表之規定，裁處2,700 元罰鍰，並記違
    規點數3 點，經核於法並無不合，異議人之異議為無理由，
    應予駁回。
五、據上論斷，應依道路交通管理處罰條例第87條第2 項，道路
    交通案件處理辦法第19條，裁定如主文。
中    華    民    國    99    年    4     月    14    日
                  交通法庭      法  官  李明益
以上正本證明與原本無異。
如不服本裁定，應於裁定送達後5日內向本院提出抗告狀。
                                書記官  劉穗筠
中    華    民    國    99    年    4     月    14    日

司法院資訊處製作；財團法人民間司法改革基金會備份。
